【裁判字號】    89,易,2877
【裁判日期】    891127
【裁判案由】    傷害
【裁判全文】
臺灣板橋地方法院刑事判決                        八十九年度易字第二八七七號
    公  訴  人  臺灣板橋地方法院檢察署檢察官
    被      告  乙○○
                甲○○
右列被告等因傷害案件，經檢察官提起公訴（八十九年度偵字第一一四一七號），本
院判決如左：
    主      文
乙○○共同連續傷害人之身體，累犯，處有期徒刑捌月。
甲○○共同傷害人之身體，處有期徒刑肆月，如易科罰金，以參佰元折算壹日。
    事      實
一、乙○○曾因違反麻醉藥品管理條例案件，於民國八十六年間經本院判處有期徒刑
    五月確定，於八十六年七月三十日易科罰金執行完畢，詎不知戒慎，緣已與夫乙○○別居之妻丁○○為取回放在臺北縣三重市○○路二六七巷五號二樓乙○○住
    處樓下之車牌號碼ＲＦＶ─四○九號輕型機車，於八十九年四月十七日晚間十時
    許（起訴書誤載為晚間十一時許，應予更正），偕其兄丙○○抵臺北縣三重市○○路上址樓下，由丁○○隻身至二樓向乙○○索取機車鑰匙，俾取回機車，乙○○未即時應允，並希望丁○○留下，丁○○不從，逕自下樓欲與兄丙○○離去，
    乙○○挽留未果而與丁○○發生爭吵，丙○○見狀上前勸阻，乙○○心生不滿，
    竟萌傷害丙○○、丁○○之概括犯意，並與自上址三樓聞聲下樓之弟甲○○間基
    於傷害丙○○之犯意聯絡，先共同聯手毆打丙○○，乙○○再單獨摔倒及追打丁○○，致使丙○○身體受有左頰鈍挫傷、右手掌鈍挫傷零點五乘一點五平方公分
    、左膝鈍挫傷二乘零點八平方公分及頭部外傷等傷害，丁○○身體受有雙側膝蓋
    鈍挫傷（左膝三乘三平方公分、右膝三乘二點五平方公分）及左肘鈍挫傷零點五
    乘零點三平方公分等傷害。
二、案經丁○○、丙○○訴請臺灣板橋地方法院檢察署檢察官。
    理      由
一、訊之被告乙○○僅承認曾毆打丙○○，被告甲○○則否認有何傷害行為，其中被
    告乙○○辯稱：伊彼時與妻丁○○已分居，當晚丁○○偕其兄丙○○同來稱欲牽
    走機車，丁○○上至二樓與伊碰面，伊欲與之單獨相談而要其兄先回去，嗣其兄
    在樓下大吼大叫要丁○○下樓，抱怨丁○○在樓上時間過長，丁○○因而下樓要
    其兄先離去，伊隨之下樓，聞其兄責怪丁○○，並質問伊憑甚麼不交出機車鑰匙
    ，伊不悅而與之發生衝突，拳腳相向，丁○○見狀欲以行動電話報警，伊為圖阻
    止而奪下丁○○手中之行動電話，丁○○順勢跌倒，適巧甲○○下樓即把伊與丙○○隔開，丙○○及丁○○便朝巷口方向跑，伊為與丁○○說話而追趕丁○○，
    丙○○回頭阻攔而被甲○○拉開，伊追至巷口統一超級商店處趕上丁○○，伊抓
    住丁○○之手而一同跌倒云云；被告甲○○辯稱：當天伊在三樓睡覺，聞樓下有
    人爭吵，伊從二樓陽台見伊兄乙○○被丙○○壓著，伊即著裝下樓壓制丙○○，
    質問其為何毆打伊兄，經其說明身分及原委後，伊即放手並向其道歉，嗣伊之兄
    嫂丁○○往巷口方向跑，伊兄跟著追出去，伊也跟著追出去，丙○○也跟著追出
    去，伊兄乙○○即與兄嫂丁○○在巷口交談，在場之人均無肢體衝突，丁○○跑
    至巷口時曾因手腳不靈活而跌倒，當時乙○○離她尚有好一段距離，沒有碰著她
    云云。第查：右揭事實，業據被害人丁○○、丙○○二人於偵查及本院時指訴歷
    歷，互核相符，並有診斷證明書三份存卷可資佐證，反觀被告二人所辯情由，不
    僅互有扞格，而且與渠等聲請訊問之證人即渠等伯母戊○○所述：「丁○○的哥
    哥不讓丁○○回夫家住，要把丁○○帶走，所以乙○○就擋住丙○○，不讓丙○○帶走丁○○，丙○○就出手打乙○○，一路毆打拉扯到巷子口，這時被告甲○○從三樓樓上下樓，幫忙拉開雙方，丙○○就拉著丁○○要跑，跑在馬路上時，
    丁○○自己就跌倒了，她哥哥就趕忙把她拉起來，乙○○當時還沒有追上丁○○
    ，丁○○就自己跌倒了，丁○○跌倒時，乙○○離她還有好一段距離，後來警察
    就過來了。」（見本院八十九年十一月十三日審判筆錄），亦多所齟齬，無以信
    實，俱徵被告二人所辯及證人戊○○所述，胥屬串飾迴護、避就卸責之詞，不足
    採信，綜上事證明確，被告等犯行咸堪予認定。
二、核被告乙○○、甲○○二人所為，均係犯刑法第二百七十七條第一項之傷害罪。
    被告乙○○、甲○○二人就傷害丙○○部分犯行間，有犯意之聯絡及行為之分擔
    ，皆為共同正犯。被告乙○○先後傷害丙○○、丁○○二人，時間緊接，所犯傷
    害罪名相同，顯係基於概括犯意而為，為連續犯，應依刑法第五十六條規定，從
    一情節較重之共同傷害罪處斷，並加重其刑。又查被告乙○○曾因違反麻醉藥品
    管理條例案件，於八十六年間經本院判處有期徒刑五月確定，於八十六年七月三
    十日易科罰金執行完畢，有臺灣高等法院檢察署刑案紀錄簡覆表在卷可憑，其於
    五年以內再犯上開有期徒刑以上之罪，為累犯，應依刑法第四十七條規定遞予加
    重其刑。爰審酌被告二人無視姻誼及他人人格尊嚴，恣因細故，即聯手毆打妻戚
    成傷，顯行止乖戾，目無法紀，並乏尊重他人之觀念，甚為可訾，應予非難，兼
    衡被告等犯罪所受刺激，所用手段、所肇傷害程度，及犯罪後猶勾串證人狡飾圖
    卸罪責，毫無悔意等一切情狀，分別量處如主文所示之刑，並諭知被告甲○○易
    科罰金之折算標準，資為懲儆。
據上論結，應依刑事訴訟法第二百九十九條第一項前段，刑法第二十八條、第五十六
條、第二百七十七條第一項、第四十七條、第四十一條，罰金罰鍰提高標準條例第一
條前段、第二條，判決如主文。
本案經檢察官洪清秀庭執行職務。
中      華      民      國      八十九    年    十一    月    二十七    日
                                    臺灣板橋地方法院刑事第六庭
                                        法  官  蔡  新  毅
右正本證明與原本無異。
如不服本判決，應於判決送達後十日內，向本院提出上訴狀，上訴於臺灣高等法院。
                                        書記官  謝  麗  秋
中      華      民      國      八十九    年    十一    月    二十七    日
※附錄本件論罪科刑法條全文※
中華民國刑法第二百七十七條（普通傷害罪）
傷害人之身體或健康者，處三年以下有期徒刑、拘役或一千元以下罰金。
犯前項之罪因而致人於死者，處無期徒刑或七年以上有期徒刑；致重傷者，處三年以
上十年以下有期徒刑。


司法院資訊處製作；財團法人民間司法改革基金會備份。
